【裁判字號】    97,交聲,27
【裁判日期】    970630
【裁判案由】    違反道路交通管理處罰條例聲明異議
【裁判全文】
臺灣新竹地方法院交通事件裁定          97年度交聲字第27號
移送機關即  交通部公路總局新竹區監理所新竹市監理站
原處分機關
異  議  人
即受處分人  甲○○
上列異議人即受處分人因違反道路交通管理處罰條例案件，對於
交通部公路總局新竹區監理所新竹市監理站96年12月25日所為之
竹監新四字第裁 51—ZIB081480號裁決書聲明異議，本院裁定如
下：
    主  文
異議駁回。
    理  由
一、按行車速度，依速限標誌或標線之規定，道路交通安全規則
    第93條第1項定有明文。復按汽車行駛高速公路及快速公路
    ，應依速限標誌指示，高速公路及快速公路交通管制規則第
    5條第1項前段亦有規定。再按汽車行駛於高速公路、快速公
    路或設站管制之道路，不遵使用限制、禁止、行車管制及管
    理事項之管制規則而行車速度超過規定之最高速限或低於規
    定之最低速限者，處汽車駕駛人新臺幣（下同）3,000 元以
    上6,000元以下罰鍰，道路交通管理處罰條例第33條第1項第
    1 款規定甚詳。又依同法第63條第1項第1款規定，汽車駕駛
    人違反道路交通管理處罰條例第33條第1 項之規定者，應記
    違規點數1 點。此外，小型車行駛於高速公路上，而行車速
    度超過規定之最高速限超過20公里未滿40公里者，嗣為警逕
    行舉發，而在舉發違反道路交通管理事件通知單上所載之應
    到案日期前聽候裁決，經主管機關調查後仍認定其有上開違
    規行為者，依違反道路交通管理事件統一裁罰基準表之規定
    ，需對汽車駕駛人處以3,000元之罰鍰，並記違規點數1點。
二、原處分意旨略以：受處分人即異議人甲○○於民國96年10月
    10日中午12時57分駕駛車號ML－4159號自用小客車，行駛於
    國道 3號南向31公里處，限速90公里之高速公路上，以時速
    106 公里超速行駛，嗣經內政部警政署國道公路警察局第九
    警察隊木柵分隊警員呂光明以異議人有道路交通管理處罰條
    例第33條第1項第1款之違規行為掣發內政部警政署國道公路
    警察局公警局交字第 ZIB081480號舉發違反道路交通管理事
    件通知單（下稱舉發單）予以舉發，嗣受處分人於舉發單上
    所載應到案日期（96年11月26日）前之 96年11月2日向原處
    分機關即交通部公路總局新竹區監理所新竹市監理站申訴，
    原處分機關函請舉發機關調查結果，仍認受處分人有上開違
    規行為，乃依道路交通管理處罰條例第33條第1項第1款、第
    63條第1項第1款（漏載），於96年12月25日以竹監新四字第
    51—ZIB081480號裁決書裁處受處分人罰鍰3,000元，並記違
    規點數1點。
三、聲明異議意旨略以：異議人於上開時、地為警以超速16公里
    舉發，致遭原處分機關裁罰 3,000元，惟原舉發單上所附違
    規照片中同時有 2部車輛，恰巧異議人車輛係行駛外側車道
    ，致被照相，該照片無法區分係何車輛超速，因此異議人有
    權要求木柵分隊進行模擬科學驗證，即同樣條件下，將異議
    人車輛擺放同樣位置，而內線車輛以超速通過的情況下拍照
    與本件取締照片比對，以作公正裁判，並請求撤銷原處分。
四、經查：本件異議人於96年10月10日中午12時57分許，駕駛車
    牌號碼ML─4159號自用小客車，在國道 3號南下31公里處，
    限速90公里之高速公路上，以時速 106公里超速行駛，嗣經
    內政部警政署國道公路警察局第九警察隊木柵分隊警員呂光
    明以異議人有道路交通管理處罰條例第33條第1項第1款之違
    規行為掣發內政部警政署國道公路警察局公警局交字第ZIB0
    81480 號舉發單予以舉發等情，有測速採證照片、舉發單影
    本各 1件在卷可證。依採證照片所示，該路段之行車最高時
    速僅為90公里，而經測速器測速結果，異議人當時之車速竟
    高達 106公里，已超出最高時速16公里，是異議人確有行車
    速度超過最高速限20公里以上未滿40公里之違規事實，堪以
    認定。又本件據以認定異議人違規行為之雷射槍測速照相儀
    器（器號UX015185），業經經濟部標準檢驗局檢定合格在案
    ；且執勤人員所使用之上開儀器係以雷射光束（不見光）直
    接瞄準行進中之車輛，屬「單點單台」之測速方式，車輛如
    有超出設定之速限即立刻鎖定攝錄存檔，該儀器係針對該車
    進行偵測採證，儀器之偵測不受影響，採證相片中「十字絲
    」所指之車輛即為超速車輛等情，有內政部警政署國道公路
    警察局第九警察隊96年12月5日公警九交字第0960972367 號
    函，及本院依職權調閱該測速儀器之經濟部標準檢驗局於96
    年8 月14日所出具之雷射測速儀檢定合格證書等件在卷可證
    ；參以卷附之測速採證照片中，所顯示之日期、時間、速限
    、來向行速、測距、地點、雷射槍測速器器號、十字絲，確
    可認定異議人所有之車牌號碼ML─4159號自用小客車，於上
    開時、地有以時速106 公里（超速16公里）行駛該路段之違
    規行為，雖於測速照片右上方可見異議人車輛左後方有另一
    車輛，惟此僅表示其他車道有車輛經過，與執勤人員以雷射
    槍測速器對準異議人所駕駛之上開車輛測得其行車速度並無
    關涉，異議人以係照片中右上方內側車道之車輛超速致異議
    人車輛遭拍照云云，異議人僅憑其臆測之詞，而認原處分所
    認定之事實有誤，自難以採信，是異議人據此異議即無理由
    。
五、綜上所述，本件受處分人確有前揭違規行為，原處分機關依
    道路交通管理處罰條例第33條第1項第1款、第63條第1項第1
    款規定，裁處受處分人罰鍰3,000元，並記違規點數1點，核
    無違誤，本件受處分人之異議為無理由，自應將其異議駁回
    。
六、據上論斷，應依道路交通案件處理辦法第19條，裁定如主文
    。
中    華    民    國    97    年    6     月    30    日
                  交通法庭    法  官  黃美盈
以上正本證明與原本無異。
如不服本裁定，應於裁定送達後5 日內向本院提出抗告狀。
中    華    民    國    97    年    6     月    30    日
                              書記官  吳美雲


司法院資訊處製作；財團法人民間司法改革基金會備份。
